臺灣臺中地方法院交通事件裁定　　　　96年度交聲字第1207號
原處分機關　交通部公路總局臺中區監理所
受處分人　　甲○○
上列受處分人因違反道路交通管理處罰條例案件，對於交通部公
路總局臺中區監理所於民國九十六年九月二十日所為之裁決（裁
監稽違字第裁六○－Ｇ七○Ａ五八○四六號裁決書），聲明異議
，本院裁定如下：
    主    文
異議駁回。
    理    由
一、原處分機關略以：異議人即受處分人甲○○（下稱受處分人
    ）所有之車牌號碼九九○八－ＨＳ號自用小客車，於民國九
    十六年七月二十七日上午八時五十五分許，在臺中市○○路
    、大業路口處，因「速限五十公里，經測時速為六十七公里
    ，超速十七公里（未滿二十公里）」之違規，由臺中市警察
    局交通警察隊依違反道路交通管理處罰條例第四十條之規定
    ，逕行製開違反道路交通管理事件通知單（單號：Ｇ七○Ａ
    五八○四六號）舉發，交通部公路總局臺中區監理所遂於九
    十六年九月二十日以中監違字第裁六○－Ｇ七○Ａ五八○四
    六號裁決書，裁處其罰鍰新臺幣（下同）一千六百元，並依
    同條例第六十三條第一項記違規點數一點，於法並無不合等
    語。
二、聲明異議意旨略以：本案舉發違規之第一張照片（如聲明異
    議狀附件一所示照片），車速為時速零公里，當時四車並列
    （車速相同），但僅受處分人所有之牌照號碼九九○八－Ｈ
    Ｓ號自小客車可資辨識，第二張照片（如聲明異議狀附件二
    所示照片），雖測得之時速為六十七公里，然當時四車之車
    牌照號碼均無法辨識，該製作違反道路交通管理事件通知單
    之丁姓員警未在現場目擊，卻將受處分人所有之上開車輛車
    牌號碼套入舉發違規超速，為此提出異議云云。
三、按汽車駕駛人，行車速度，超過規定之最高時速者，處新臺
    幣一千二百元以上二千四百元以下罰鍰；又汽車駕駛人有違
    反道路交通管理處罰條例第四十條之情形者，除依原條款處
    罰鍰外，並記違規點數一點，道路交通管理處罰條例第四十
    條、第六十三條第一項第一款分別定有明文。復按汽車駕駛
    人之行為，經以科學儀器取得證據資料證明其行為違規，當
    場不能或不宜攔截製單舉發者，得逕行舉發，並應記明車輛
    牌照號碼、車型等可資辨明之資料，以汽車所有人為被通知
    人製單舉發，道路交通管理處罰條例第七條之二第一項、第
    四項定有明文。
四、經查：
  (一)受處分人所有之上開車輛確有於上開時間經過臺中市○○路
    、大業路口等情，有卷附之測速照相相片二張可資佐憑，而
    該路口之測照設備係採埋設介於停止線與行人穿越道間路面
    之感應線圈，當違規車輛壓設埋於路面之感應線圈，均會連
    拍二張相片採證，依聲明異議狀附件一所示照片，上方資料
    欄顯示「１」係指第一車道，顯示「００００」係該違規地
    點之編號，聲明異議狀附件二所示照片上方資料欄顯示「Ｖ
    ＝６７」為第一車道車輛行車速度，且兩張照片顯示編號「
    １７１」係同一組違規採證照片序號，如同時有二部車輛相
    間隔通過感應線圈並不會影響所偵測之車速等情，業據臺中
    市警察局以九十六年八月三十日中市警交字第○六九○○六
    二九六四號函覆明確，並有取締闖紅燈及不遵守道路交通號
    誌之指示系統說明一紙附卷足參，是受處分人辯稱：「００
    ００」代表車速為時速零公里云云，顯有誤會。
  (二)受處分人雖辯稱異議狀附件二所示照片車牌號碼均不清晰云
    云，然依聲明異議狀附件一所示照片之上方資料欄，右方第
    三排「００００」係該違規地點之編號，而左方第二排「１
    」係指第一車道，當時第一車道正為受處分人所有之車牌號
    碼九九○八－ＨＳ號自用小客車所行駛，此為受處分人所不
    爭執；且聲明異議狀附件一、二所示二張照片上方資料欄左
    方第三排均顯示「１７１」，為同一序號，表示二張照片係
    連續拍攝而成，並非剪接合成；復依聲明異議狀附件二所示
    照片之上方資料欄，左方第二排顯示「１」，代表第一車道
    ，而該車道上之黑色車輛，從車輛型式、車身顏色，及其他
    車道車輛之車型、顏色觀之，確為受處分人所有之上開車輛
    無訛。從而，依聲明異議狀附件二所示照片之上方資料欄左
    方第二排「１」及右方第三排「Ｖ＝６７」之資料，顯示附
    件二所示照片第一車道上之受處分人所有上開車輛，其時速
    為六十七公里，當可認定，受處分人以前詞空言置辯，要無
    可採。
  (三)綜上，受處分人所有之上揭車輛於前述時、地，確有「行車
    限速五十公里，經測時速六十七公里，超速十七公里（未滿
    二十公里）」之違規情形。臺中市警察局交通警察隊員警依
    科學儀器取得之證據資料予以開單逕行舉發，原處分機關據
    此並引用前開條例第四十條、第六十三條第一項第一款第一
    項第二款之規定裁處罰鍰一仟六百元，並記違規點數一點，
    於法即無不當，本件異議並無理由，應予駁回。
五、據上論斷，應依道路交通管理處罰條例第八十七條第二項、
    道路交通案件處理辦法第十九條，裁定如主文。
中　　華　　民　　國　　96　　年　　11　　月　　27　　日
                  刑事第十三庭  法  官  黃裕仁
上正本證明與原本無異。
如不服本裁定，應於送達後五日內，向本院提出抗告狀。
                                書記官  王嘉仁
中　　華　　民　　國　　96　　年　　11　　月　　27　　日
